臺灣高等法院刑事判決　　　　　　　　　　　　　　九十三年度上易字第九三六號
　　上　訴　人
　　即　被　告　乙○○
　　選任辯護人　毛國樑律師
右上訴人因背信案件，不服臺灣臺北地方法院九十三年度易字第二一一號中華民國九
十三年四月二十九日第一審判決（起訴案號：臺灣臺北地方法院檢察署九十二年度偵
字第一四八四六號），提起上訴，本院判決如左：
    主  文
上訴駁回。
乙○○緩刑貳年。
    事  實
一、乙○○與甲○○原係任職於臺灣人壽保險股份有限公司之同事，甲○○因投資股
    市頻頻失利，見乙○○買賣股票獲利頗豐，乃於民國八十八年五月間雙方約定由
    甲○○提供資金交予乙○○，委任乙○○利用其於群益證券股份有限公司所開立
    之二一五四之七號及統一綜合證券股份有限公司城中分公司所開立之四之ＯＯ八
    九七七號帳戶中代甲○○買賣股票，然約明賣出股票之時間須聽從甲○○之指示
    方得為之；達成前開協議後，甲○○即自八十八年五月十七日起至八十九年二月
    十七日止，陸續交付共計新臺幣（下同）一百四十七萬元之款項予乙○○，並於
    交付各筆款項時，指示乙○○以其前開帳戶代為購買如瑞昱、震旦行、台肥、廣
    宇、友訊、旭麗等特定種類之股票，詎乙○○明知其係為甲○○處理股票買賣事
    務之人，且甲○○均係指示其以現股買進股票，並未授權其辦理融資，竟意圖為
    自己不法之利益，於為甲○○買進上開股票時，均以融資方式買進，致使前開股
    票成為融資之擔保品，嗣於八十九年五月間甲○○見股市行情下滑，指示乙○○
    將其前所購買之股票全部出售，乙○○因考量其自身辦理融資購買股票須於帳戶
    內提供足夠之擔保品，即一再藉故拖延，要求甲○○暫緩出售，終於九十年初某
    日，乙○○因其信用帳戶之整戶擔保維持率低於百分之一百二十，且未能於期限
    內補繳一定成數之融資自備款，遭證券商處分其帳戶內之擔保品（即俗稱之斷頭
    ），而違背其任務，使前開代甲○○買進之股票全數遭斷頭而付之一炬，致生損
    害於甲○○。嗣於九十一年四月二十八日，甲○○一再催促乙○○出售股票返還
    款項時，乙○○始坦承上情。
二、案經被害人甲○○訴請臺北市政府警察局文山第二分局移送臺灣臺北地方法院檢
    察署檢察官偵查起訴，並經本院依簡式審判程序審理。
    理  由
一、右揭事實，業經被告乙○○於原審法院及本院審訊中供承不諱，核與告訴人甲○
    ○於警詢及偵審中指述之情節（見九十二年度偵字一四八四六號偵卷第六六頁及
    原審法院審判筆錄），均屬相符，並有被告於群益證券股份有限公司所開立之二
    一五四之七號及統一綜合證券股份有限公司城中分公司所開立之四之ＯＯ八九七
    七號帳戶交易往來明細、被告出具予告訴人之買進股票明細各一份，及告訴人提
    出之股票交易明細表、世華聯合商業銀行復興分行、臺北銀行城中分行、土地銀
    行營業部存摺影本各一份在卷可稽（見上開偵卷第九至四六頁、第五五頁、第七
    四至九十頁），足徵被告前揭任意性之自白與事實相符。本件事證明確，被告犯
    行實堪認定，應予依法論科。
二、按被告乙○○為告訴人甲○○處理買賣股票事務，竟為自己不法之利益，而擅自
    以融資方式買進而遭斷頭，致生損害於告訴人之利益，核其所為，係犯刑法三百
    四十二條第一項之背信罪。
三、原審認被告罪證明確，適用刑法第三百四十二條第一項、罰金罰鍰提高標準條例
    第一條前段之規定，並審酌被告無犯罪前科，素行尚稱良好，有本院被告全國前
    案紀錄表在卷足憑，因前以融資方式買賣股票，經濟週轉困難，為自身利益，罔
    顧同事所託，擅自以融資方式為其買進股票之犯罪動機、目的，犯罪之手段、智
    識程度、犯罪所生之危害、犯罪後之態度良好，並已清償告訴人且取得告訴人原
    諒等一切情狀，判處有期徒刑八月。認事用法，核無不合，量刑亦屬適當。被告
    上訴意旨謂原判決量刑過重，而指摘原判決不當，為無理由，應予駁回。末查被
    告前未曾受有期徒刑以上刑之宣告，有本院被告全國前案紀錄表在卷可憑，素行
    尚佳，此次因一時失慮致罹刑章，經此次偵審之教訓，當知警惕，諒無再犯之虞
    ，且犯後已與告訴人成立民事和解，賠償告訴人之損失，告訴人表示願意原諒被
    告，業據告訴人於本院準備程序時陳明在卷，並有和解書乙紙在卷可憑，本院認
    被告所宣告之刑，以暫不執行為適當，爰併諭知緩刑二年，以勵自新。
據上論斷，應依刑事訴訟法第三百六十八條，刑法第七十四條第一款，判決如主文。
本案經檢察官劉斐玲到庭執行職務。
中    華    民    國    九十三    年       六       月     三    十     日
                            臺灣高等法院刑事第十五庭
                                審判長法  官  房  阿  生
                                      法  官  蔡  光  治
                                      法  官  雷  元  結
右正本證明與原本無異
不得上訴
                                      書記官  李  家  敏
中    華    民    國    九十三    年       七       月        五        日
附錄：本案論罪科刑法條全文
中華民國刑法第三百四十二條
(背信罪)
為他人處理事務，意圖為自己或第三人不法之利益，或損害本人之利益，
而為違背其任務之行為，致生損害於本人之財產或其他利益者，處五年以
下有期徒刑、拘役或科或併科一千元以下罰金。
前項之未遂犯罰之。
